臺灣屏東地方法院刑事判決　　　　　　　100年度易字第203號
公　訴　人　臺灣屏東地方法院檢察署檢察官
被　　　告　莊春時
上列被告因竊盜案件，經檢察官提起公訴（99年度偵字第10673
號），嗣因被告就被訴事實為有罪之陳述，本院告知被告簡式審
判程序之旨，並聽取當事人之意見後，裁定改依簡式審判程序進
行，判決如下：
    主  文
莊春時犯夜間侵入有人居住之船艦竊盜未遂罪，累犯，處有期徒
刑伍月，如易科罰金，以新台幣壹仟元折算壹日。
    事  實
一、莊春時前因公共危險案件，經本院於民國94年2 月24日以94
    年度交簡字第86 號判處有期徒刑4月，緩刑3 年確定，嗣緩
    刑遭撤銷，經入監執行，於96年2月22日執行完畢。
二、詎其仍不知悔改，竟基於意圖為自己不法所有之竊盜犯意，
    於99年11月29日19時許之夜間，騎乘車號GXX-596 號重型機
    車，至屏東縣新園鄉鹽埔漁港漁市場碼頭，侵入有人居住之
    屏東縣東港籍「金展揚號」漁船，徒手欲竊取船主伍啟明所
    有之5 尾紅目鰱，然在其行竊尚未得手僅將該5 尾紅目鰱置
    於漁船甲板上之際，適為伍啟明所僱用之印尼籍船員DULYAN
    I WASJUD發現，DULYANI WASJUD即上前制止，並通知行政院
    海岸巡防署南部地區巡防局第六岸巡防總隊鹽埔安檢所隊員
    到場後，當場扣得5 尾紅目鰱，因而查獲上情。
三、案經知行政院海岸巡防署南部地區巡防局第六岸巡防總隊報
    告臺灣屏東地方法院檢察署檢察官偵查起訴。
    理  由
一、按本件被告莊春時所犯係死刑、無期徒刑、最輕本刑為3 年
    以上有期徒刑以外之罪，其於準備程序就前揭被訴事實為有
    罪之陳述，經法官告知簡式審判程序之旨，並聽取其與公訴
    人之意見後，本院認無不得或不宜改依簡式審判程序進行之
    處，爰依刑事訴訟法第273 條之1 第1 項，裁定本件改依簡
    式審判程序，合先敘明。
二、訊據被告對於上揭時、地竊盜未遂之犯罪事實，均已坦承不
    諱，核與證人即船主伍啟明、印尼籍船員DULYANI WASJUD證
    述情節相符，並有扣押物品目錄表、外籍船員證、漁業執照
    、照片等件附卷可稽。綜上所述，足徵被告之自白核與事實
    相符，其所為自白當堪採信，是以本件事證已臻明確，被告
    之犯行應堪認定。
三、論罪科刑部分：
  (一)查被告行為後，刑法第321 條加重竊盜罪之規定業於100 年
    1 月26日修正公布，並自同年1 月28日施行。修正前該條規
    定之法定刑為「六月以上五年以下有期徒刑」，修正後則改
    為「六月以上五年以下有期徒刑，得併科新台幣十萬元以下
    罰金」，除原有有期徒刑之法定刑外，並得再併科新台幣10
    萬元以下罰金；另修正前該條第1 項第1 款原規定「『於夜
    間』侵入住宅或有人住居之建築物、船艦或隱匿其內而犯之
    者」，始構成該款之加重竊盜罪，亦即上開侵入竊盜行為若
    非「於夜間」所為，僅屬刑法第320 條之普通竊盜罪，然修
    正後該條款則刪除『於夜間』之文字，故於任何時刻侵入住
    宅或有人住居之建築物、船艦或隱匿其內而竊盜者，均核屬
    該款所稱之加重竊盜罪。故經比較新舊法結果，應以修正前
    之規定有利於被告，爰依刑法第2 條第1 項前段規定，適用
    修正前刑法第321 條之規定，合先敘明。
  (二)另該東港籍「金展揚號」漁船，係有人居住之漁船，此業據
    被告供明在卷（見本院卷第24頁及27頁背面），則被告於19
    時許侵入該漁船行竊，自屬於夜間侵入有人居住之船艦竊盜
    ，而其著手行竊但尚未竊得財物，屬於未遂階段，核其所為
    ，係犯修正前刑法第321 條第2 項、第1 項第1 款於夜間侵
    入有人居住之船艦竊盜未遂罪。公訴意旨認被告所為僅係該
    當刑法第320 條第3 項、第1 項之普通竊盜未遂罪，容有未
    洽，惟因起訴之基本社會事實既屬同一，爰依法變更起訴法
    條。被告前有如前揭犯罪事實欄所載之論罪科刑及執行完畢
    之紀錄，此有臺灣高等法院被告前案紀錄表1 份在卷可按，
    其受有期徒刑執行完畢，於5 年以內故意再犯本件最重本刑
    為有期徒刑以上之罪，為累犯，應依刑法第47條第1 項規定
    ，加重其刑。
  (三)本院審酌被告自應依循正軌賺取財物，詎其不思此為，竟以
    前揭竊盜手法，意圖牟取不法所得，使被害人之權益受損，
    且致使社會治安益形敗壞，行為實有不該，惟考量被告於本
    院偵查及本院審理時均能坦承犯行，且其行竊未遂，尚未造
    成被害人權益之實際受損，兼衡其之犯罪動機、手法、所生
    損害、智識程度等一切情狀，量處如主文所示之刑，並諭知
    易科罰金之折算標準。
據上論斷，應依刑事訴訟法第273 條之1 第1 項、第299 條第1
項前段、第300 條，刑法第2 條第1 項、修正前刑法第321 條第
2項 、第1 項第1 款、第47條第1 項、第41條第1 項前段、第25
條第2 項，刑法施行法第1 條之1 第1 項、第2 項前段，判決如
主文。
本案經檢察官鍾佩真到庭執行職務。
中    華    民    國    100     年    4   月    29    日
                    刑事第一庭  法  官  楊宗翰
以上正本證明與原本無異。
如不服本判決，應於送達後10日內敘明理由，向本院提出上訴狀
。
中    華    民    國    100     年    4   月    29    日
                                書記官  鍾小屏
附錄本判決論罪科刑之法條：
修正前刑法第321 條：
犯竊盜罪而有左列情形之一者，處6 月以上、5 年以下有期徒刑
：
一、於夜間侵入住宅或有人居住之建築物、船艦或隱匿其內而犯
    之者。
二、毀越門扇、牆垣或其他安全設備而犯之者。
三、攜帶兇器而犯之者。
四、結夥三人以上而犯之者。
五、乘火災、水災或其他災害之際而犯之者。
六、在車站或埠頭而犯之者。
前項之未遂犯罰之。